臺灣屏東地方法院刑事判決　　　　　　 100年度侵訴字第54號
公　訴　人　臺灣屏東地方法院檢察署檢察官
被　　　告　張仲廷
上列被告因妨害性自主案件，經檢察官提起公訴（100 年度偵字
第203 號），本院判決如下：
    主  文
張仲廷對於未滿十四歲之女子為猥褻之行為，處有期徒刑拾月，
緩刑肆年，緩刑期間付保護管束，並向公庫支付新臺幣伍萬元。
    事  實
一、張仲廷與代號00000000之女子（民國87年11月生，真實姓名
    年籍詳卷內真實姓名對照表，下稱A 女）於民國99年11月16
    日在網路聊天室相識後，隨即以電話邀約A 女出遊，A 女應
    允後，張仲廷即騎乘機車前往約定地點搭載A 女，並於同日
    21時許返回其位於屏東縣崁頂鄉○○村○○路36號之住處房
    間，其明知A 女係未滿14歲之女子，性自主能力及事物判斷
    能力均尚未臻成熟，竟仍基於對於未滿14歲之女子為猥褻行
    為之犯意，在其房間內，未違反A 女之意願，以親吻A 女嘴
    巴、撫摸A 女胸部、大腿之方式，對A 女為猥褻之行為得逞
    嗣因A 女該日無故未返家，其父報警處理，而循線查獲上情
    。
二、案經屏東縣政府警察局東港分局報告臺灣屏東地方法院檢察
    署檢察官偵查起訴。
    理  由
一、證據能力部分：按被告以外之人於審判外之陳述，雖不符刑
    事訴訟法第159 條之1 至第159 條之4 之規定，而經當事人
    於審判程序同意作為證據，法院審酌該言詞陳述或書面陳述
    作成時之情況，認為適當者，亦得為證據，同法第159 條之
    5 第1 項有明文規定。茲查，本判決所引用之傳聞證據，除
    原已符同法第15 9條之1 至第159 條之4 規定及法律另有規
    定等傳聞法則例外規定，而得作為證據外，其餘卷證資料，
    業經當事人於本院準備程序時，表示對本判決傳聞證據部分
    ，均同意作為證據（見本院卷第11頁）。本院斟酌上開證據
    並無違法取得之情事，亦無證明力明顯過低之情形，認為作
    為本件被告認定犯罪有無之證據亦屬適當，是均得採為本件
    論斷之證據。
二、訊據被告張仲廷固坦承其與A 女於網路聊天室相識，且於上
    開時、地，以親吻A 女嘴巴、撫摸A 女大腿之方式，對A 女
    為猥褻行為得逞等情不諱，惟矢口否認明知A 女未滿14歲及
    以手撫摸A 女胸部方式對A 女猥褻之犯行，辯稱：我有親A
    女嘴巴及摸A 女大腿，但我不知道A 女未滿14歲，我以為她
    國三，撫摸胸部部分是睡覺時翻身不小心摸到的云云。惟查
    ，上揭犯罪事實，業據被害人即證人A 女於偵查中及本院審
    理時證述綦詳，且被害人即證人A 女證述之情節核與常情亦
    無違背，又被害人即證人A 女復與被告並無仇怨，衡情應無
    設詞構陷被告之理，況被告張仲廷亦自承其有以親吻A 女嘴
    巴、撫摸A 女大腿等舉動，與被害人即證人A 女證述之情節
    亦相吻合，本院因認被害人即證人A 女所為之陳述堪信為實
    在。故被告上開辯解，顯係臨訟卸責之詞，難予採信。雖被
    害人即證人A 女於本院審理時翻異前詞，證稱：「胸部是不
    小心摸到的」云云，然被害人即證人A 女於偵查中證述時點
    離案發時間較審理時近，記憶較為清楚、單純，證述內容較
    不易受外力因素如人情壓力、個人親誼及利害關係等干擾，
    且觀諸其所述內容並未有附和檢察官問題回答，乃均為其主
    動述及等情，應以被害人即證人A 女於偵查中證述之情節較
    為可採，故被告上開辯解：「撫摸胸部部分是睡覺時翻身不
    小心摸到的」云云，非惟與被害人A 女於偵查中指證之情節
    不符，且衡諸常情，不小心碰到胸部與撫摸胸部，其動作、
    力道與施力方式並不相同，智識正常之人稍加判斷即可區分
    ，足見被告上開辯解，與常理不符，顯係臨訟卸責之詞，無
    足採信。又被害人即證人A 女迭於偵查中及本院審理時證述
    ：「我於網路上有跟被告講我12歲、小六」等語明確，復參
    以被害人A 女於本院100 年8 月25日審理時到庭作證，其體
    態、外觀均可見仍稚氣未脫，更遑論被害人A 女於99年11月
    16 日 之被害時點理應屬更為年幼之少女，要屬當然，是被
    告對A 女未滿14歲已有認知，始符事理之常，亦足見被告上
    開辯解，與常理不符，顯係臨訟卸責之詞，無足採信。綜上
    所述，本件被告犯罪事證已臻明確，應依法論科。
三、查A 女係87年11月出生，被告對A 女為猥褻行為時，A 女未
    滿14歲之事實，有其真實姓名對照表附卷可憑。核被告所為
    前開對於未滿14歲之A 女為猥褻行為，係犯刑法第227 條第
    2 項之對未滿14歲之女子為猥褻罪。又該罪係針對被害人之
    年齡即未滿14歲之人所設之特別處罰規定，故不另依兒童及
    少年福利法第70條第1 項規定加重其刑。爰審酌被告無犯罪
    前科，素行良好，有臺灣高等法院被告前案紀錄表在卷可稽
    ，然矢口否認部分犯行，足見其犯後態度非佳，惟被告於行
    為時年僅18歲，智識程度為高職肄業，思慮容有未周，被害
    人A 女亦表明不願告訴（參偵卷第9 頁），被害人A 女之父
    於本院審理時亦表明願意原諒被告（見本院卷第29頁）、犯
    罪手段平和、犯罪所生危害非鉅等一切情狀，量處如主文所
    示之刑，以資懲儆。又被告未曾受有期徒刑以上刑之宣告，
    有臺灣高等法院被告前案紀錄表附卷可稽，其因一時失慮，
    偶罹刑典，確屬初犯，經此刑之宣告後，應知所警惕而信無
    再犯之虞，本院因認其所受宣告之刑，以暫不執行為適當，
    爰併予宣告緩刑5 年，以啟自新，並依刑法第74條第2 項第
    4 款命被告向公庫支付5 萬元之金額。末因被告所犯係刑法
    第91條之1 所列之罪，應依刑法第93條第1 項第1 款規定，
    諭知緩刑期間付保護管束，以觀後效。
據上論斷，應依刑事訴訟法第299 條第1 項前段，刑法第227 條
第2 項、第74條第1 項第1 款、第2 項第4 款、第93條第1 項第
1 款，判決如主文。
本案經檢察官潘國威到庭執行職務。
中    華    民    國   100    年    8     月    31    日
                  刑事第三庭  審判長法  官  張世賢
                                    法  官  蕭筠蓉
                                    法  官  陳茂亭
以上正本證明與原本無異。
如不服本判決應於收受判決後10日內向本院提出上訴書狀，並應
敘述具體理由；其未敘述上訴理由者，應於上訴期間屆滿後20日
內向本院補提理由書（均須按他造當事人之人數附繕本）「切勿
逕送上級法院」。
中    華    民    國   100    年    8     月    31    日
                                    書記官  黃佳惠
附錄本案論罪科刑法條全文：
中華民國刑法第227條第2項
對於未滿十四歲之男女為猥褻之行為者，處6 月以上5 年以下有
期徒刑。